臺灣基隆地方法院刑事判決　　　　　　　100年度訴字第911號
公　訴　人　臺灣基隆地方法院檢察署檢察官
被　　　告　朱益青
上列被告因毒品危害防制條例案件，經檢察官提起公訴（100 年
度毒偵字第2327號），被告於準備程序進行中，就被訴事實為有
罪之陳述，經本院合議庭裁定由受命法官獨任進行簡式審判程序
，判決如下：
    主  文
朱益青施用第一級毒品，累犯，處有期徒刑柒月。
    事  實
一、朱益青前因施用毒品案件，經觀察、勒戒後，認無繼續施用
    毒品之傾向，於民國89年7 月25日執行完畢釋放，並由臺灣
    基隆地方法院檢察署檢察官以89年度毒偵字第1586號為不起
    訴處分確定。復於上開觀察、勒戒執行完畢釋放後5 年以內
    ，因施用第二級毒品案件，經本院以93年度瑞簡字第22 號
    判決判處有期徒刑4 月確定，並於93年6 月30日執行完畢。
    又因施用第一、二級毒品案件，經本院以98年度訴字第1271
    號判決判處有期徒刑7 月、3 月，應執行有期徒刑8 月確定
    ，甫於100 年1 月23日縮短刑期執行完畢出監（構成累犯）
    。
二、詎朱益青猶未戒除毒癮，基於施用第一級毒品之犯意，於
    100 年9 月29日晚間，在基隆市○○路某遊藝場廁所內，以
    將海洛因摻水後置入注射針筒施打手臂血管之方式，施用第
    一級毒品海洛因1 次。嗣因其為毒品調驗人口，經警通知於
    100 年10月1 日通知到案，經採尿送驗，結果呈現嗎啡、可
    待因陽性反應，而查悉上情。
三、案經新北市警察局瑞芳分局報告臺灣基隆地方法院檢察署檢
    察官偵查起訴。
    理  由
一、本件被告所犯者非為死刑、無期徒刑、最輕本刑為3 年以上
    有期徒刑之罪或高等法院管轄第一審案件，其於準備程序進
    行中，先就被訴事實為有罪之陳述，經告知其簡式審判程序
    之旨，並聽取公訴人及被告之意見後，本院依刑事訴訟法第
    273 條之1 第1 項之規定，裁定由受命法官獨任進行簡式審
    判程序，且依同法第273 條之2 規定，簡式審判程序之證據
    調查，不受第159 條第1 項、第161 條之2 、第161 條之3
    、第163 條之1 及第164 條至第170 條規定之限制，合先敘
    明。
二、前揭犯罪事實，業據被告朱益青於本院準備程序及審理時坦
    承不諱，又經採集被告之尿液經送驗結果呈現嗎啡、可待因
    陽性反應，此有新北市警察局瑞芳分局毒品危害防制條例案
    件嫌犯代號與真實姓名對照表（代號：DＺ00000000000 號）
    及台灣檢驗科技股份有限公司100 年10月13日濫用藥物檢驗
    報告各1 份（見100 年度毒偵字2327號第6 頁、第7 頁）附
    卷可稽，且參之以酵素免疫分析或薄層定性分析等方式為初
    步篩檢者，檢驗結果雖有相當程度偽陽性之可能，然以氣（
    液）相層析、質譜分析之儀器為交叉確認者，檢驗結果出現
    偽陽性之機率則極低，因而具有公信力，核足為對涉嫌人不
    利之認定；尤以「毒品施用後於尿液、血液中可檢出之最大
    時限，與施用劑量、施用頻率、施用方式、施用者飲水量之
    多寡、個人體質、代謝情況、檢體收集時間點及所用檢測方
    法之靈敏度等因素有關，因個案而異。依據Clarke's
    Isolation Identification of Drugs第二版記載，血液中
    藥物之半衰期（濃度減半所需時間）分別為古柯鹼0.7-1.5
    小時、海洛因3 分鐘（其代謝物為嗎啡2-3 小時）、嗎啡2-
    3 小時、大麻20-36 小時、安非他命12小時（當尿液偏酸性
    時，為4-8 小時）、甲基安非他命9 小時、Ketamine2-4 小
    時，而MDMA約8.49小時。一般於尿液中可檢出之最大時限，
    古柯鹼為施用後1-4 天、海洛因2-4 天、嗎啡2-4 天、大麻
    1-10天、安非他命1-8 天、甲基安非他命1-5 天、MDMA1-4
    天、MDA1-4天、Ketamine2-4 天。」此曾經行政院衛生署藥
    物食品檢驗局以92年7 月23日管檢字第0920005609號函釋在
    案，足認被告自白與犯罪事實相符，本件犯罪事證明確，犯
    行洵堪認定，應依法論科。
三、查海洛因係毒品危害防制條例第2 條第2 項第1 款所定之第
    一級毒品。核被告朱益青所為，係犯毒品危害防制條例第10
    條第1 項之施用第一級毒品毒品罪。再被告有犯罪事實欄一
    所示論罪科刑執行完畢情形，有臺灣高等法院被告前案紀錄
    表乙份附卷可查，其於有期徒刑執行完畢後5 年內，故意再
    犯本件有期徒刑以上之罪，為累犯，應依刑法第47條第1 項
    加重其刑。爰審酌被告曾有施用毒品之前科仍不知戒除，惟
    犯罪後坦承犯行，且所犯之施用毒品犯行乃戕害自己身心健
    康，並未危及他人等一切情狀，量處如主文所示之刑。
據上論斷，應依刑事訴訟法第273 條之1 第1 項、第299 條第1
項前段，毒品危害防制條例第10條第1 項，刑法第11條前段、第
47條第1 項，判決如主文。
本案經檢察官林明志到庭執行職務。
中    華    民    國   100    年    12    月    30    日
                  刑事第五庭法    官  吳佳齡
以上正本證明與原本無異。
如不服本判決應於收受送達後10日內向本院提出上訴書狀，並應
敘述具體理由；其未敘述上訴理由者，應於上訴期間屆滿後20日
內向本院補提理由書（均須按他造當事人之人數附繕本）「切勿
逕送上級法院」。
中    華    民    國   100    年    12    月    30    日
                            書 記 官  莊智凱
附錄論罪法條：
毒品危害防制條例第10條
施用第一級毒品者，處 6 月以上 5 年以下有期徒刑。
施用第二級毒品者，處 3 年以下有期徒刑。